【裁判字號】    97,交聲,2471
【裁判日期】    970930
【裁判案由】    聲明異議
【裁判全文】
臺灣臺中地方法院交通事件裁定
原處分機關  交通部公路總局臺中區監理所
異  議  人
即受處分人  甲○○
上列異議人因違反道路交通管理處罰條例案件，對於交通部公路
局臺中區監理所中華民國九十七年八月十九日所為之處分（中監
違字第裁六０─ＧＥ0000000號）聲明異議，本院裁定如
下：
    主  文
異議駁回。
    理  由
一、原處分機關係以：本案為臺中市警察局交通警察隊直屬分隊
    於民國九十七年七月十二日以中市警交字第ＧＥ00000
    00號違規通知單，當場舉發異議人即受處分人甲○○駕駛
    車牌號碼Ｍ三─七二八六號自小客車，於同日下午一時許，
    在臺中市市○○○路、惠中路口「闖紅燈」違規，爰依道路
    交通管理處罰條例第五十三條第一項及第六十三條第一項之
    規定，裁處異議人新臺幣二千七百元，並記違規點數三點等
    語。異議人即受處分人甲○○則以：伊當日駕車經過市○○
    ○路口，要左轉到市○○○路上往新光三越百貨的方向，其
    係在綠色的左轉號誌燈亮時左轉，並無闖紅燈之違規行為云
    云而提出聲明異議。
二、按「汽車駕駛人，行經有燈光號誌管制之交岔路口闖紅燈者
    ，處新臺幣一千八百元以上五千四百元以下罰鍰。」，道路
    交通管理處罰條例第五十三條第一項定有明文。又汽車駕駛
    人有前開道路交通管理處罰條例第五十三條第一項所定之情
    形時，除依原條文處罰鍰外，並予記違規點數三點，道路交
    通管理處罰條例第六十三條第一項第三款亦著有明文。
三、經查：（一）異議人即受處分人甲○○於本院訊問時供稱其
    有於九十七年七月十二日下午一時許，駕駛車牌號碼Ｍ三─
    七二八六號自小客車，行經惠中路、市○○○路口時，自市
    ○○○路左轉（迴轉）到市○○○路上等情。（二）又證人
    即當場舉發員警張天明於本院訊問時到庭具結證稱：「（問
    ：本案是否是你現場舉發〈提示舉發違反道路交通管理事件
    通知單〉）？是的。（問：舉發過程？）我當時值勤交通稽
    查的巡邏，在惠中路與市○○○路口，下午一點左右，異議
    人駕駛的Ｍ三─七二八六自用小客車是在市○○○路上紅燈
    迴轉回來，因異議人在市○○○路迴轉的時候有阻擋到惠中
    路左右轉的車輛，所以我才將異議人的車輛阻擋下來加以舉
    發，異議人迴轉的時候，她行進方向時候的燈號為紅燈。（
    問：前開所述的舉發過程是否你親眼目睹？）是的。我於對
    面親眼看得很清楚，燈號我也看得很清楚，確定異議人闖紅
    燈迴轉。（問：你指稱異議人所闖的紅燈號誌有幾個燈號？
    ）在異議人行向的路口燈號為二時向的燈號，只有紅燈與綠
    燈，庭呈我的現場照片二張，可以給法院當證據。（問：前
    開照片所示的燈號，是否可以亮紅燈及綠燈左右轉？）是的
    。（問：異議人辯稱她當時左轉的時候，為左轉燈亮時，是
    否如此？）若是異議人所言沒有闖紅燈屬實的話，惠中路路
    上七、八輛左右轉車輛就應該通通都是闖紅燈，所以異議人
    所述不可能。我原本於路口取締闖紅燈，當天為週六，車子
    很多要到新光三越，異議人從市○○○路迴轉闖紅燈，異議
    人的車輛闖紅燈我看得很清楚，我就站在對面而已，我確定
    沒有看錯。」等語綦詳，證人張天明並於當庭經異議人詢問
    時證稱：「（異議人問：當時我的車子停在第一台，為何僅
    有攔檢我的第一輛車，後面的車都沒有攔？）後面的車子都
    是惠中路上左右轉過來的車子，他們並沒有闖紅燈，你是在
    市○○○路上迴轉阻擋到別人左右轉。（異議人問：我所指
    的後面的車是指跟在我後面從市○○○路過來？）我只有看
    到你這部車而已。」等語，並有證人張天明於本院訊問時提
    出之現場照片二幀在卷可參。（三）而交通警察製單舉發違
    反道路交通管理處罰條例所列之違規事實，本質上為行政處
    分，係公務員基於職務上之權力，依法就特定之具體事件所
    為之具公法上效果之單方面行政行為，基於公務員為公法上
    行為具有公信力之原則，該行政行為本可被推定為真正，且
    依本案卷證並無任何積極證據足以證明舉發員警有何不當或
    違法之處，並經證人張天明於本院訊問時到庭具結證述，足
    信為真。（四）綜上所陳，異議人有於上揭時、地，駕駛車
    輛闖越紅燈之違規行為，堪以認定；異議人辯稱：伊並未闖
    紅燈云云，尚無可採。從而，原處分機關爰引道路交通管理
    處罰條例第五十三條第一項、第六十三條第一項第三款之規
    定，裁處為駕駛人之異議人新臺幣二千七百元，並記違規點
    數三點，合無不當；本件異議為無理由，應予駁回。
據上論斷，應依道路交通案件處理辦法第十九條，裁定如主文。
中    華    民    國  九十七  年    九    月   三十   日
                  交通法庭      法  官  李雅俐
以上正本證明與原本無異
如不服本裁定，應於裁定送達後五日內，向本院提出抗告狀。
中    華    民    國  九十七  年    九    月   三十   日
                                書記官  莊金屏


司法院資訊處製作；財團法人民間司法改革基金會備份。
